---
title: "lab5.1"
author: "Котов Иван, РИ-440004"
date: '17 декабря 2017 г '
output: html_document
---


#Дисперсионный анализ
```{r}
#Загрузим данные (требуется установить Рабочую папку с помощью setwd) или указать полный путь
data = read.csv("https://raw.githubusercontent.com/SergeyMirvoda/MD-DA-2017/master/data/diet.csv",row.names=1)
summary(data)
#Ознакомимся со структурой и переименуем колонки, как нам удобно
#https://www.sheffield.ac.uk/polopoly_fs/1.547015!/file/Diet_data_description.docx
#https://www.sheffield.ac.uk/mash/data
colnames(data) <- c("gender", "age", "height", "initial.weight", 
                    "diet.type", "final.weight")
data$diet.type <- factor(c("A", "B", "C")[data$diet.type])
#Добавим новую колонку - Похудение
data$weight.loss = data$initial.weight - data$final.weight
#Проанализиуем есть ли различия по типам диет
boxplot(weight.loss~diet.type,data=data,col="light gray",
        ylab = "Weight loss (kg)", xlab = "Diet type")
abline(h=0,col="green")

#проверим сбалансированные ли данные
table(data$diet.type)

#График групповых средних
library(gplots) #библиотека устанавлевается с помощью install.packages
plotmeans(weight.loss ~ diet.type, data=data)
aggregate(data$weight.loss, by = list(data$diet.type), FUN=sd)


#Для подгонки ANOVA модели используем функцию aov, частный случай линейной модели lm
#тест на межгрупповые различия
fit <- aov(weight.loss ~ diet.type, data=data)
summary(fit)

#попарные различия между средними значениями для всех групп
TukeyHSD(fit)

#Tukey honest significant differences test)
library(multcomp)
par(mar=c(5,4,6,2))
tuk <- glht(fit, linfct=mcp(diet.type="Tukey"))
plot(cld(tuk, level=.05),col="lightgrey")
```

```{r}
#Задание
#Добавить проверку на выборы и избавиться от них
#повторно проверсти все тесты и сравнить результаты с выбросами и без
#Открыть документ https://www.sheffield.ac.uk/polopoly_fs/1.547015!/file/Diet_data_description.docx
#и попытаться выполнить задания из него
#Найдем выбросы и избавимся от них:
plot(data$weight.loss,data$diet.type)
data.noout.weight.loss<-data[data$weight.loss > 0 & data$weight.loss<=8,]
```

```{r}
#Повторно проанализиуем есть ли различия по типам диет без выбросов:
boxplot(weight.loss~diet.type,data=data.noout.weight.loss,col="light gray",
        ylab = "Weight loss (kg)", xlab = "Diet type")
abline(h=0,col="green")
```

```{r}
#Повторный график групповых средних  без выбросов:
plotmeans(weight.loss ~ diet.type, data=data.noout.weight.loss)
aggregate(data.noout$weight.loss, by = list(data.noout$diet.type), FUN=sd)
```

```{r}
#Для подгонки ANOVA модели используем функцию aov, частный случай линейной модели lm
#Повторный тест на межгрупповые различия  без выбросов:
fit.noout.weight.loss <- aov(weight.loss ~ diet.type, data=data.noout.weight.loss)
summary(fit.noout)
```

```{r}
#попарные различия между средними значениями для всех групп  без выбросов:
TukeyHSD(fit.noout.weight.loss)
```

```{r}
#Повторный Tukey honest significant differences test  без выбросов:
par(mar=c(5,4,6,2))
tuk.noout.weight.loss <- glht(fit.noout.weight.loss, linfct=mcp(diet.type="Tukey"))
plot(cld(tuk.noout.weight.loss, level=.05),col="lightgrey")
```
На основании результатов, поолученных при проведении повторных тестов после удаления выбросов можно сделать выводы о том, что удаление выбросов не привело к существенным изменениям результатов: диета B теперь оценивается лучше, чем А, но обе они все еще значительно уступают диете С
```{r}
#Проанализируем зависимость потери веса от пола:
data.noout.gender<-data[!is.na(data$gender),]
data.noout.gender$gender <- factor(c("Female","Male")[as.ordered(data.noout.gender$gender)])
```

```{r}
#Проанализиуем есть ли различия по полу
boxplot(weight.loss~gender,data=data.noout.gender,col="light gray",
        ylab = "Weight loss (kg)", xlab = "Gender")
abline(h=0,col="green")
```

```{r}
#График групповых средних с различием по полу
plotmeans(weight.loss ~ gender, data=data.noout.gender)
aggregate(data.noout.2$weight.loss, by = list(data.noout.2$gender), FUN=sd)
```

```{r}
#Для подгонки ANOVA модели используем функцию aov, частный случай линейной модели lm
#тест на межгрупповые различия  с различием по полу
fit.noout.gender <- aov(weight.loss ~ gender, data=data.noout.gender)
summary(fit.noout.gender)
```

```{r}
#попарные различия между средними значениями для всех групп  с различием по полу
TukeyHSD(fit.noout.gender)
```

```{r}
#Tukey honest significant differences test)  с различием по полу
par(mar=c(5,4,6,2))
tuk.noout.gender <- glht(fit.noout.gender, linfct=mcp(gender="Tukey"))
plot(cld(tuk.noout.gender, level=.05),col="lightgrey")
```

На основании результатов, полученных после анализа зависимости потери веса от пола, можно сделать вывод о том, что такой зависимости не наблюдается:diff Male-Female 0.1221283
