---
title: "lab01"
author: "Котов Иван, РИ-440004"
date: '13 октября 2017 г '
output: html_document
---
Задание 1
Сгенерируйте 200 случайных значений из стандартного экспоненциального распределения и сохраните в вектор exp.1. Найдите среднее и стандартное отклонение из данных этого вектора.
```{r}
exp.1<-rexp(n=200)
exp.1.mean<-mean(exp.1)
exp.1.sd<-sd(exp.1)
```

Повторите, использовав следующие значения параметра: 0.1, 0.5, 5, 10, и сохраните результаты в векторы: exp.0.1, exp.0.5, exp.5, exp.10.
```{r}
exp.0.1<-rexp(n=200, rate=0.1)
exp.0.1.mean = mean(exp.0.1)
exp.0.1.sd = sd(exp.0.1)

exp.0.5<-rexp(n=200, rate=0.5)
exp.0.5.mean = mean(exp.0.5)
exp.0.5.sd = sd(exp.0.5)

exp.5<-rexp(n=200, rate=5)
exp.5.mean = mean(exp.5)
exp.5.sd = sd(exp.5)

exp.10<-rexp(n=200, rate=10)
exp.10.mean = mean(exp.10)
exp.10.sd = sd(exp.10)

```

Используйте функцию hist() для построения гистограммы полученного ранее стандартного распределения.
```{r}
hist(exp.1)
```

Используйте функцию plot() с тем же самым вектором для построения графика значений в порядке следования.
```{r}
plot(exp.1)
```

Используйте функцию plot() с любыми двумя полученными ранее векторами, чтобы получить диаграмму рассеяния (scatterplot) этих векторов относительно друг друга.
```{r}
plot(exp.0.1, exp.5)
```

Теперь сравним свойства всех наших векторов. Для начала создадим вектор, содержащий средние значения каждого из 5 полученных ранее распределений в порядке их создания. Полученный вектор сохраним в переменную exp.means. 
```{r}
exp.vectors<-list(exp.1, exp.0.1, exp.0.5, exp.5, exp.10)
exp.means<-lapply(exp.vectors,mean)
exp.sds<-lapply(exp.vectors,sd)

```
Далее необходимо создать следующие диаграммы рассеяния:
Вектор с пятью средними относительно каждого из пяти векторов с различными значениями ??.
```{r}
plot(exp.1, rep(exp.means, times = 40))
plot(exp.0.1, rep(exp.means, times = 40))
plot(exp.0.5, rep(exp.means, times = 40))
plot(exp.5, rep(exp.means, times = 40))
plot(exp.10, rep(exp.means, times = 40))
```

Вектор с пятью стандартными отклонениями относительно каждого из пяти векторов с различными значениями ??.
```{r}
plot(exp.1, rep(exp.sds, times = 40))
plot(exp.0.1, rep(exp.sds, times = 40))
plot(exp.0.5, rep(exp.sds, times = 40))
plot(exp.5, rep(exp.sds, times = 40))
plot(exp.10, rep(exp.sds, times = 40))
```

Вектор с пятью средними относительно вектора с пятью стандартными отклонениями.
```{r}
plot(exp.means, exp.sds)
```

Задание 2

Для демонстрации сгенерируйте 1100000 (1 млн. 100 тысяч) чисел из стандартного экспоненциального распределения и сохраните их в вектор huge.exp.1. Получите среднее и стандартное отклонение.
```{r}
huge.exp.1<-rexp(1100000)
huge.exp.1.mean<-mean(huge.exp.1)
huge.exp.1.sd<-sd(huge.exp.1)
```

Получите гистограмму huge.exp.1. Она соответствует функции 1 - e:^(-x)? Должна ли?
```{r}
hist(huge.exp.1)
# гистограмма соответсвует гистограмме функции 1-e^(-x)
# так как использовалась функция стандартного
# экспоненциального распределения (lambda = 1)
```

Получите среднее всех чисел из huge.exp.1 строго больших 1. Для проверки выборки может потребоваться новый вектор.
```{r}
huge.exp.more1<-huge.exp.1[huge.exp.1>1]
huge.exp.mean.more1<-mean(huge.exp.more1)
```

Получите матрицу huge.exp.1.mat, содержащую 1100 строк и 1000 колонок. Постройте гистограмму, использовав полученную матрицу. Что можно сказать о полученных данных?
```{r}
huge.exp.1.mat<- matrix(huge.exp.1, nrow = 1100, ncol = 1000)
```

Рассчитайте среднее 137-й колонки из huge.exp.1.mat.
```{r}
mean.137<-mean(huge.exp.1.mat[,137])
```

Найдите среднее всей 1000 колонок и сохраните их в вектор. Отобразите диаграмму средних зннчений колонок. Объясните почему форма диаграммы отличается от виденных ранее.
```{r}
matrix.means<-colMeans(huge.exp.1.mat)
barplot(matrix.means)
# диаграмма отличается от экспоненциального распределения
# потому что значения из колонок не являются экспоненциальным распределением
```

Рассчитайте квадрат каждого значения из huge.exp.1 и найдите среднее и стандартное отклонение полученного вектора квадратов. Объясните отличие от соответствующих показателей вектора huge.exp.1. Вам может помочь формула, по которой R рассчитывает стандартное отклонение: sqrt(sum((x - mean(x))^2) / (n - 1)).
```{r}
huge.exp.1.sqrt<-sqrt(huge.exp.1)
huge.exp.sqrt.mean<-mean(huge.exp.1.sqrt)
huge.exp.sqrt.sd<-sd(huge.exp.1.sqrt)
# показатели отличаются в соответствии с формулами для математического ожидания
# и стандартного отклонения экспоненциального распределения
```