---
title: "classwork4"
author: "Котов Иван, РИ-440004"
date: '30 октября 2017 г '
output: html_document
---
Загрузите данные в датафрейм.
```{r}
gmp <- read.table("https://raw.githubusercontent.com/SergeyMirvoda/MD-DA-2017/master/data/gmp.dat")
gmp$pop <- gmp$gmp/gmp$pcgmp
```

```{r}
estimate.scaling.exponent <- function(a, y0=6611, response=gmp$pcgmp,
                                        predictor = gmp$pop, maximum.iterations=100, deriv.step = 1/100,
                                        step.scale = 1e-12, stopping.deriv = 1/100) {
  mse <- function(a) { mean((response - y0*predictor^a)^2) }
  for (iteration in 1:maximum.iterations) {
    deriv <- (mse(a+deriv.step) - mse(a))/deriv.step
    a <- a - step.scale*deriv
    if (abs(deriv) <= stopping.deriv) { break() }
  }
  fit <- list(a=a,iterations=iteration,
              converged=(iteration < maximum.iterations))
  return(fit)
}
```

```{r}
start <- estimate.scaling.exponent(0.15)
start
```
С помошью полученного коэффициента постройте кривую (функция curve) зависимости
```{r}
plot(pcgmp~pop, data=gmp, xlab="Население", log="xy",ylab="Доход на душу населения ($/человеко-год)", main="Метрополии США, 2006")
curve(6611*x**start[[1]],add=T,col='red')
```
Удалите точку из набора исходных данных случайным образом, как изменилось статистическая оценка коэффициента a?
```{r}
point<-round(runif(1,max=367))
gmp<-gmp[-point,]
a.after.del<-estimate.scaling.exponent(0.15)
start$a-a.after.del$a 
```
Немного уменьшилось

Запустите оценку несколько раз с разных стартовых точек. Как изменилось значение a?
```{r}
estimate.scaling.exponent(0)
estimate.scaling.exponent(0.05)
estimate.scaling.exponent(0.1)
estimate.scaling.exponent(0.15)
estimate.scaling.exponent(0.2)
estimate.scaling.exponent(0.25)

```
а держится около 0.12 и количество итераций держится в одном интервале 
Количество итераций меняется при удалении значимых точек :
чем ближе стартовое значение а к искомому, тем меньше количество итераций
